【裁判字號】    92,易,129
【裁判日期】    920320
【裁判案由】    家暴傷害等
【裁判全文】
臺灣板橋地方法院刑事判決                          九十二年度易字第一二九號
    公  訴  人  臺灣板橋地方法院檢察署檢察官
    被      告  甲○○
右列被告因違反家庭暴力防治法等案件，經檢察官提起公訴（九十一年度偵字第一八
八六一、二二八六一號），本院判決如左：
    主  文
石清鑰違反法院依家庭暴力防治法第十五條所為之禁止實施家庭暴力行為之民事暫時
保護令裁定，科罰金新台幣貳萬元，如易服勞役，以銀元參佰元即新台幣玖佰元折算
壹日。
    事  實
一、石清鑰於民國七十九年五月九日與乙○○結婚（二人嗣於九十一年十二月八日離
    婚），二人間具有家庭暴力防治法第三條第一款所定之家庭成員關係。其二人婚
    後感情不睦，迭因細故發生口角爭執，詎甲○○竟基於恐嚇之概括犯意，於九十
    一年六月間，連續二次透過不詳真實姓名綽號「阿越」之成年男子，在台北縣永
    和市○○路○段二０九巷三號住處，以加害生命、身體之言語，稱：「一個禮拜
    要給你死」、「用鹽酸潑你」、「再亂來就讓你死」等語恐嚇乙○○，使乙○○
    聞之心生畏懼，致生危害於安全。又基於普通傷害之概括犯意，於九十一年六月
    間某日及同年八月二十一日，在上址住處，持家中掃把及鐵椅毆打乙○○二次，
    致乙○○受有左手臂、背部及頭部多處挫傷、併右手撕傷等傷害（傷害部分業經
    撤回告訴，詳下述）。乙○○因不堪甲○○之家庭暴力行為，檢具事證向本院家
    事法庭聲請依家庭暴力防治法第十五條核發民事暫時保護令，經本院家事法庭審
    查後，於九十一年九月十日以九十一年度暫家護字第六四○號核發民事暫時保護
    令，裁定禁止甲○○對乙○○實施身體上或精神上不法侵害之行為，亦不得直接
    或間接對於乙○○為騷擾行為，並於九十一年九月十一日上午十一時十分收受上
    開裁定。詎甲○○明知上開民事保護令之命令事項，仍基於違反民事保護令之犯
    意，於九十一年十月五日下午三時許，在台北縣永和市○○路○段二０九巷三號
    住處內，因乙○○以言語相激，竟以加害生命之言語，稱：「再亂來就讓你死」
    等言語恐嚇乙○○，致乙○○心生畏懼，致生危害於安全；另以徒手毆打乙○○
    之方式，使乙○○受有胸部挫傷之傷害，而對乙○○施以身體上及精神上之不法
    侵害，而違反前開法院依家庭暴力防治法第十五條所為之禁止實施家庭暴力行為
    之民事暫時保護令裁定。
二、案經被害人乙○○訴由台灣板橋地方法院檢察署檢察官偵查起訴。
    理  由
一、訊據被告石清鑰對右揭犯罪事實，於本院審理中坦承不諱，核與被害人乙○○於
    警詢時及偵審中指訴之情節相符，並有本院九十一年度暫家護字第六四○號民事
    暫時保護令、送達證書、離婚協議書各一紙，天主教耕莘醫院永和分院診斷書二
    紙在卷可稽，本案事證明確，被告犯行洵堪認定，應依法論科。
二、查被告於九十一年六月間，連續二次透過「阿越」之轉達，以言語恐嚇被害人乙
    ○○；又明知本院九十一年度暫家護字第六四○號民事暫時保護令，已裁定禁止
    其對被害人乙○○實施身體上或精神上不法侵害之行為，竟仍毆打、恐嚇被害人
    乙○○，對其施以身體上及精神上之不法侵害，核被告所為，係犯刑法第三百零
    五條之恐嚇危害安全罪及家庭暴力防治法第五十條第一款之違反保護令罪；被告
    於九十一年六月間二次恐嚇危害安全之犯行，均係利用雙方之友人「阿越」傳達
    ，為間接正犯。被告於九十一年六月間及十月五日三次恐嚇危害安全之犯行，時
    間緊接，所犯構成要件相同，顯係基於概括犯意為之，應依刑法第五十六條連續
    犯之規定以一罪論，並加重其刑。又被告所為恐嚇危害安全罪及違反保護令罪，
    係一行為同時觸犯二罪名之想像競合犯，應依刑法第五十五條之規定，從一重論
    以家庭暴力防治法第五十條第一款之違反保護令罪。爰審酌被告素行、犯罪手段
    、次數，對被害人所造成之傷害，及被告犯罪後坦承犯行，態度尚稱良好，而婚
    姻關係本應由雙方共同經營，互相扶持尊重，本件被告之犯行，多肇因被害人言
    語相激，實不應對被告太過苛責，且被害人亦表示雙方業已離婚，不願再予訴究
    等一切情狀，量處如主文所示之刑，並諭知易服勞役之折算標準，以資警懲。
三、公訴意旨另謂：被告基於普通傷害之概括犯意，於九十一年六月間某日、同年八
    月二十一日，在台北縣永和市○○路○段二０九巷三號住處，持家中掃把及鐵椅
    毆打被害人乙○○二次，致乙○○受有左手臂、背部及頭部多處挫傷、併右手撕
    傷等傷害；於九十一年十月五日下午三時許，在上址住處內，徒手毆打被害人乙
    ○○，致其受有胸部挫傷之傷害（此部分另涉違反保護令罪），案經被害人乙○
    ○訴由台灣板橋地方法院檢察署檢察官偵查起訴，因認被告此部分行為，另涉有
    刑法第二百七十七條第一項之普通傷害罪。
四、按告訴乃論之罪，告訴人於第一審辯論終結前得撤回其告訴，又告訴經撤回者，
    應諭知不受理之判決，刑事訴訟法第二百三十八條第一項、第三百零三條第三款
    分別定有明文。本件被害人乙○○告訴被告普通傷害案件，起訴書認此部分行為
    係觸犯刑法第二百七十七條第一項之普通傷害罪，依同法第二百八十七條前段之
    規定，須告訴乃論。茲據告訴人乙○○於九十二年一月十四日具狀撤回告訴（雖
    另撤回恐嚇危害安全罪及違反保護令罪部分，但此二罪屬非告訴乃論之罪，不得
    撤回，本院仍應審理），依照首開說明，被告此部分傷害之犯行，本應為不受理
    之判決，惟公訴人認被告此部分犯行，與前揭有罪科刑部分為裁判上一罪之想像
    競合犯，有不可分之關係，爰不另為不受理之諭知，併此敘明。
據上論斷，應依刑事訴訟法第二百九十九條第一項前段，家庭暴力防治法第五十條第
一款，刑法第十一條前段、第三百零五條、第五十五條、第四十二條第二項，罰金罰
鍰提高標準條例第一條前段、第二條，現行法規所定貨幣單位折算新台幣條例第二條
，判決如主文。
本案經檢察官林建中到庭執行職務。
中      華      民      國    九十二    年      三      月     二十     日
                                        臺灣板橋地方法院刑事第三庭
                                            法  官  鄭  水  銓
右正本證明與原本無異。
如不服本判決，應於判決送達後十日內，向本院提出上訴狀。
                                            書記官  謝  明  倫
中      華      民      國    九十二    年      三      月    二十一    日
附錄本案論罪科刑法條全文：
家庭暴力防治法第五十條
違反法院依第十三條、第十五條所為之下列裁定者，為本法所稱之違反保護令罪，處
三年以下有期徒刑、拘役或科或併科新台幣十萬元以下罰金︰
一、禁止實施家庭暴力行為。
二、禁止直接或間接騷擾、接觸、通話或其他連絡行為。
三、命遷出住居所。
四、遠離住居所、工作場所、學校或其他特定場所。
五、命完成加害人處遇計畫：戒癮治療、精神治療、心理輔導或其他治療、輔導。


司法院資訊處製作；財團法人民間司法改革基金會備份。
